【裁判字號】    94,訴,4009
【裁判日期】    950120
【裁判案由】    毒品危害防制條例
【裁判全文】
臺灣高雄地方法院刑事判決              94年度訴字第4009號
公  訴  人  臺灣高雄地方法院檢察署檢察官
被      告  乙○○
                    現另案在臺灣高雄監獄執行中
上列被告因違反毒品危害防制條例案件，經檢察官提起公訴（起
訴案號：臺灣高雄地方法院檢察署94年毒偵字第7899號）暨聲請
併案審理（移併案號：同上署94年毒偵字第8509號、95年度毒偵
字第32號），嗣因被告就被訴事實及其併案事實均為有罪之陳述
，經本院告知簡式審判程序意旨，並聽取檢察官及被告之意見後
，本院合議庭裁定由受命法官獨任依簡式審判程序審理、判決如
下：
    主  文
乙○○連續施用第一級毒品，處有期徒刑捌月；扣案海洛因壹小
包（含包裝袋，驗後淨重零點壹貳公克、空包裝重零點壹捌公克
）沒收銷燬之。
    事  實
一、乙○○前於民國90年間，因施用毒品案件，經本院以90年度
    毒聲字第5551號裁定送觀察、勒戒後，認無繼續施用毒品之
    傾向，甫於90年9 月19日執行觀察勒戒執行完畢釋放，並經
    臺灣高雄地方法院檢察署檢察官以90年度毒偵字第4126號為
    不起訴之處分確定。嗣於94年3 月2 日，復因施用毒品案件
    ，經本院以94年度訴字第1915號判決其施用第一級毒品，處
    有期徒刑7 月；又施用第二級毒品，處有期徒刑4 月。應執
    行有期徒刑10月，並於94年8 月4 日確定（不構成累犯）。
二、詎乙○○仍不知戒絕毒癮，明知海洛因業經公告列為毒品危
    害防制條例第2 條第1 項之第一級毒品，不得非法持有、施
    用，仍未戒除施用毒品之習性，於上開觀察、勒戒執行完畢
    釋放後5 年內，復基於施用第一級毒品海洛因之概括犯意，
    連續自94年9 月16日上午10時許起至94年11月10日晚上8 時
    許止，在如下時、地之施用方式，而施用第一級毒品海洛因
    多次：
    (一)其自94年9月16日起至同年9月22日晚間10時許，在高雄市
      苓雅區○○○路27巷32號8 樓之自宅房間內，以海洛因粉
      末摻入香菸之吸煙方式，施用第一級毒品海洛因多次。嗣
      其於94年9 月23日下午3 時30分許，騎乘車牌號碼ＺＮＪ
      ─990 號機車，途經高雄市前鎮區鎮○○街與鎮○路○○
      ○路口時，遇警路檢而神色形跡可疑，為警盤查而自動交
      出其身上所有供自己施用之第一級毒品海洛因1 小包（含
      包裝袋，驗後淨重零點壹貳公克、空包裝重零點壹捌公克
      ），供警扣案，並因其為上開毒品列管人口，經乙○○同
      意而採其尿液送驗結果，其尿液中呈現毒品嗎啡之陽性反
      應，始悉上情。
    (二)復於94年10月10日上午10時許，在高雄市苓雅區○○○路
      27巷32號8 樓之自宅房間內，以海洛因粉末摻入香菸之吸
      煙方式，施用第一級毒品海洛因1 次。嗣其於94年10月13
      日下午1 時15分許，騎乘車牌號碼ＺＮＪ─990 號機車搭
      載李炎男，途經高雄市○○區○○路227 號前，遇警路檢
      而李炎男神色緊張，並將一小包白色粉末物丟置地上（關
      於李炎男施用毒品部分，另案偵辦），為警發現渠二人形
      跡可疑，遂上前攔停查詢，而乙○○為上開毒品列管人口
      ，經其同意而採其尿液送驗結果，其尿液中呈現毒品嗎啡
      之陽性反應，始悉上情。
    (三)再於94年11月10日晚上8 時許，在同上自宅房間內，以海
      洛因粉末摻入香菸之吸煙方式，施用第一級毒品海洛因1
      次。嗣其於94年11月11日上午6 時許，在高雄市○○區○
      ○路與河西路之交岔路口附近，因係另案通緝犯而為警緝
      獲，並經其同意而採其尿液送驗結果，其尿液中呈現毒品
      嗎啡之陽性反應，始悉上情。
三、案經高雄市政府警察局前鎮分局報請臺灣高雄地方法院檢察
    署檢察官偵查起訴暨移請併案審理。
    理  由
壹、程序方面
一、按除被告所犯為死刑、無期徒刑、最輕本刑為三年以上有期
    徒刑之罪或高等法院管轄第一審案件者外，於法院行準備程
    序進行中，被告先就被訴事實為有罪之陳述時，審判長得告
    知被告簡式審判程序之旨，並聽取當事人、代理人、辯護人
    及輔佐人之意見後，裁定進行簡式審判程序；且受命法官行
    準備程序，與法院或審判長有同一之權限；又簡式審判程序
    之證據調查，不受刑事訴訟法第159 條第1 項、第161 條之
    2 、第161 條之3 、第163 條之1 及第164 條至第170 條規
    定之限制，刑事訴訟法第273 條之1 第1 項、第279 條第2
    項前段、第273 條之2 分別定有明文。
二、查本件被告所犯為死刑、無期徒刑、最輕本刑為三年以上有
    期徒刑以外之罪，且非高等法院管轄第一審之案件，其於準
    備程序就前揭被訴事實為有罪之陳述，經受命法官告知簡式
    審判程序之旨，並聽取當事人之意見後，本院認無不得或不
    宜改依簡式審判程序進行之處，爰依刑事訴訟法第273 條之
    1 第1 項、第284 條之1 ，裁定本件由受命法官獨任進行簡
    式審判程序，合先敘明。
貳、實體方面
一、上揭犯罪事實，業據被告乙○○於本院94年12月20日準備及
    審判程序、95年1 月17日審判程序時均供承不諱，且被告分
    別為警於上開時地查獲時所採取之尿液，均送經高雄市立凱
    旋醫院檢出嗎啡陽性及甲基安非他命反應，此有該院94年10
    月4 日（同上署94年毒偵字第7899號卷第32頁）、同年10月
    24日（同上署94年毒偵字第8509號卷第25頁）、同年11月21
    日（同上署95年毒偵字第32號卷附警卷內第4 頁）濫用藥物
    尿液檢驗報告各1 紙、被告尿液採證代碼對照表及其尿液檢
    體監管記錄表、尿液送驗代碼對照表共計3 紙、扣押物品清
    單3 紙、毒品初步檢驗單、扣押物品照片共計4 張在卷可稽
    ，並有被告尿液3 瓶、海洛因1 小包扣案附卷可徵。另扣案
    上開第一級毒品海洛因1 小包，經送法務部調查局檢驗後，
    確含有海洛因成分之事實，亦有法務部調查局調科壹字第22
    0021902號鑑定通知書1紙在卷可查。是被告上開自白與事實
    相符，應堪採信。又查被告曾因施用毒品案件，經法院裁定
    送觀察勒戒後，認無繼續施用毒品之傾向，甫於90年9 月19
    日執行觀察勒戒執行完畢釋放之事實，有臺灣高等法院被告
    前案紀錄表與臺灣高雄地方法院檢察署刑案資料查註紀錄表
    、本院94年度訴字第1915號判決書各1 份在卷可稽，足徵被
    告確於上開觀察勒戒執行完畢釋放後，5 年內再犯上揭毒品
    危害防制條例之罪而事證明確，其有連續施用第一級毒品海
    洛因之犯行，洵堪認定。
二、查海洛因係毒品危害防制條例第2 條第2 項第1 款所明定之
    第一級毒品，不得持有、施用。(一)核被告乙○○所為，係犯
    毒品危害防制條例第10條第1 項之施用第一級毒品罪。(二)其
    施用第一級毒品前持有毒品之低度行為，應為施用之高度行
    為所吸收，不另論罪。(三)再被告上開先後連續多次施用第一
    級毒品之犯行，因時間緊接，所犯為構成要件相同之罪，顯
    係基於概括之犯意反覆為之，為連續犯，應依刑法第56條之
    規定，應以一罪論，依法加重其刑。(四)至於公訴人聲請併案
    審理部分【上開94年10月10日上午10時許，及其於94年11月
    10日晚上8 時許，在同上自宅房間內，以海洛因粉末摻入香
    菸之吸煙方式，施用第一級毒品海洛因各1 次之移併案號：
    同上署94年毒偵字第8509號、95年度毒偵字第32號】與本件
    起訴部分【起訴案號：同上署94年毒偵字第7899號案件】間
    ，二者具有連續犯之裁判上一罪之關係，已如前述，依審判
    不可分原則，本院自屬有權一併審理，併此敘明。
三、玆爰審酌被告於上開觀察勒戒執行完畢釋放後，仍未能徹底
    戒絕毒品，5 年內再犯本件上開連續施用第一級毒品罪，顯
    見其戒毒之意志不堅而自制力不足，無法擺脫毒品，未能徹
    底戒絕毒品，未能體悟施用毒品對自己、家人造成之損害及
    社會之負擔，是檢察官具體求刑連續施用第一級毒品部分處
    有期徒刑1 年2 月尚屬允當，惟念及被告犯後已全部坦承犯
    行，且有悔改之心及參酌被告上開自動交出其身上所有供自
    己施用之第一級毒品海洛因1 小包予警方扣案，及其施用動
    機、時間及次數等一切情狀，爰量處如主文所示之刑，以鼓
    勵其斷絕毒癮及時醒悟而不再戕害自己。
四、至於扣案第一級毒品海洛因1 小包（含包裝袋，因海洛因毒
    品附著於包裝上剝離不易，應將包裝之整體視為海洛因毒品
    ，驗後淨重零點壹貳公克、空包裝重零點壹捌公克），經送
    驗結果，確含有海洛因成分之事實，理由詳上所述，應依毒
    品危害防制條例第18條第1 項前段規定，不問屬於犯人與否
    ，均沒收銷燬之。至鑑驗耗用之海洛因既已滅失，自無庸宣
    告沒收銷燬，併此敘明。
五、另上開移併案號：同上署94年毒偵字第8509號之移送意旨內
    之扣案被告乙○○所有之未經使用過注射針筒3 支，業經被
    告於94年10月13日警詢、94年10月14日偵訊、本院94年12月
    20日訊問時供述：伊交出３支未使用過注射針筒，係伊女友
    要伊買受，並供其照顧伊母親現中風住安養院內，要注射藥
    物醫療使用，並非供自己施用毒品之使用等語綦詳，再參被
    告既已全部坦認上開連續施用第一級毒品犯行，及以海洛因
    粉末摻入香菸之吸煙方式，施用第一級毒品海洛因多次情節
    ，實不必要再為上開３支未使用過注射針筒為曲解之理，是
    被告所辯與常情符合，足堪採信。因此，上開扣案未經使用
    過注射針筒3 支，並非供被告施用第一級毒品之犯罪工具，
    亦非違禁物，爰不併予宣告沒收，附此敘明。
據上論斷，應依刑事訴訟法第273 條之1 第1 項、第284 條之1
、第299 條第1 項前段，毒品危害防制條例第10條第1 項、第18
條第1 項前段，刑法第11條、第56條，判決如主文。
本案經檢察官甲○○到庭執行職務。
中    華    民    國    95    年    1    月     20    日
                  刑事第三庭  法  官  施添寶
中    華    民    國    95    年    1     月    20    日
以上正本證明與原本無異。
如不服本判決，應於收受送達後10日內向本院提出上訴書狀。
                              書記官  陳威志
附錄本案判決論罪科刑法條
毒品危害防制條例第10條
施用第一級毒品者，處六月以上五年以下有期徒刑。
施用第二級毒品者，處三年以下有期徒刑。


司法院資訊處製作；財團法人民間司法改革基金會備份。
